---
title: "homework1"
author: "hxp"
date: "2021/7/10"
---

------

# 1

## a
```{r a}
iowa.df <- read.csv("data/Iowa.csv",header=T, sep = ";")
typeof(iowa.df)
iowa.df <- as.data.frame(iowa.df)
typeof(iowa.df)
```

## b
```{r b}
nrow(iowa.df)
ncol(iowa.df)
```
行数为33，列数为10

## c
```{r c}
colnames(iowa.df)
```
每一列的名称

## d
```{r d}
iowa.df[5, 7]
```
第5行、第7列元素的值

## e
```{r e}
iowa.df[2, ]
```
第2行的全部数据

---

# 2

## a

第一行合法，因为该向量由字符串元素组成；
第二行合法，因为字符串可以由字典序进行排序；
第三行合法，同样由于字符串可排序；
第四行出错，因为并没有给字符串定义加法故不能求和。

# b

第一行合法，首元素是字符串，对接下来的每一个元素都会进行尝试强制转换为字符串；
第二行非法，因为字符串并没有定义加法；

第三行合法，数据框允许作为其元素的每一个列表有不同类型；
第四行合法，两个数据都是数值类型；

第五行合法，列表元素可以由不同类型组成；
第六行合法，双重方括号的作用是直接取值，两个数值可以直接相加；
第七行非法，单括号返回的值类型为列表（包括名称和值）。

---

# 3

## a
```{r 3a}
a <- seq(1, 10000, 372)
a
```
步进为372的等差序列。

```{r 3a2}
a <- seq(1, 10000, (10000 - 1) %/% 49)
a
length(a)
```
元素个数为50个的等差序列。

## b
若指定参数为times，则重复单位为整个原向量；
若指定参数为each，则重复单位为原向量中的每一个元素。

---

# MB.Ch1.2
```{r 121}
library(DAAG)
data(orings)
```
```{r 122}
colnames(orings)
```
```{r 123}
nrow(orings)
```

```{r 124}
orings
```
```{r 125}
orings_new <- orings[c(1, 2, 4, 11, 13, 18), ]
orings_new
which(orings[[4]] > 0)
```
```{r 126}
plot(x = orings_new[[1]], y = orings_new[[4]], type = "o")
```
特定数据下温度和总体事故的关系。

```{r 127}
plot(x = orings[[1]], y = orings[[4]], type = "o")
```
全部数据下相应的关系。

---

# MB.Ch1.4

## (a)
```{r 141}
data(ais)
str(ais)
```
```{r 142}
apply(ais, 2, function(x) any(is.na(x)))
```
不存在含有未知元素NA的列。

## (b)
```{r 143}
sport_new <- c()
m_new <- c()
f_new <- c()

ais_sport <- ais[["sport"]][!duplicated(ais[["sport"]])]
# 根据运动分割数据：
for(sport in ais_sport){
  ais_new <- ais[ais[["sport"]] == sport, ]
  sport_new <- c(sport_new, sport)
  tmp <- sum(ais_new[["sex"]] == "m")
  m_new <- c(m_new, tmp)
  f_new <- c(f_new, nrow(ais_new) - tmp)
}
gender.data.frame <- data.frame(sport = sport_new, m = m_new, f = f_new)
gender.data.frame
```
```{r 144}
imbalanced_sports <- gender.data.frame[["sport"]][(gender.data.frame[["m"]] / gender.data.frame[["f"]] > 2) | (gender.data.frame[["f"]] / gender.data.frame[["m"]] > 2)]
imbalanced_sports
```

---

# MB.Ch1.6

## (a)
```{r 161}
data(Manitoba.lakes)
Manitoba.lakes
```
```{r 162}
row.names(Manitoba.lakes)
```
```{r 163}
attach(Manitoba.lakes)
plot(log2(area) ~ elevation, pch=16, xlim=c(170,260))
text(log2(area) ~ elevation, labels=row.names(Manitoba.lakes), pos=4)
text(log2(area) ~ elevation, labels=area, pos=2)
title("Manitoba's Largest Lakes")
#mtext("y 轴表示对数尺度", side = 2)
text(183, 11.5, "注意：y 轴为对数尺度，")
text(190, 11, "而点的左边为真实海拔（单位：m）")
```
```{r 164}
plot(area ~ elevation, pch=16, xlim=c(170,280), ylog=T)
text(area ~ elevation, labels=row.names(Manitoba.lakes), pos=4, ylog=T)
text(area ~ elevation, labels=area, pos=2, ylog=T)
title("Manitoba's Largest Lakes")
```

---

# MB.Ch1.7

## (a)
```{r 171}
dotchart(area, labels=row.names(Manitoba.lakes), xlab = "Area", ylab = "Name", main = "Manitoba's Largest Lakes")
```

## (b)
```{r 172}
dotchart(log2(area), labels=row.names(Manitoba.lakes), xlab = "log2(Area)", ylab = "Name", main = "Manitoba's Largest Lakes")
```

---

# MB.Ch1.8
```{r 181}
lower_bound <- sum(area)
lower_bound
```














